# 收购产生的无形资产处置时所得税的考虑

提问人：fxygr55555_Paul 时间：2020-07-20 21:33:00
陈老师您好，
想向您求教如下会计事项的所得税处理。
集团A从第三方收购了B公司70%的股权，并在合并报表上确认了相关商誉和客户关系等无形资产。目前集团准备收购剩余30%的股权，收购对价为公司B原本在某地区对应的一类业务。公司认为该类业务可以从集团合并报表上确认的无形资产中辨认出来，并同时公司邀请了第三方评估师对该业务公允价值进行了评估。因此，公司将相关无形资产的账面价值和公允价值的差额计入了处置收益。
我们想请问陈老师该处置收益是否要考虑所得税的影响，如果是要对应确认所得税费用，另外一头是应该计入DTL还是tax payable？如果是tax payable纳税主体应该是哪一方？如果是DTL，由于该B公司目的是可持续经营，我们无法却分相关的暂时性差异。
想请陈老师赐教，谢谢陈老师。

回答人：chenyiwei
我理解，该业务是否即为：B公司将原本在某地区对应的一类业务剥离给少数股东，少数股东退出，即采用非现金资产作为对价实现少数股东减资？
如果是，则要考虑该事项是否适用特殊性税务处理方法。如果适用的，则对B而言无纳税义务，此时无DTA或者应交税费影响；如果不适用特殊性税务处理的，则B公司应就剥离净资产的公允价值和原计税基础之间的差额计入剥离当期的应纳税所得额，计算缴纳企业所得税，此时会产生应交税费和当期所得税费用。